# EPC 联合体项目确认收入的方式

提问人：jizhiheng 时间：2023-10-19 15:46:27
请教陈版！
制造业企业与其他企业一同以联合体协议的方式与业主方签订EPC/EPCO合同，企业负责EP部分，设计服务费与设备及安装费用在合同内可明确区分，合同内约定联合体应为履行合同对业主方承担连带责任。
1.设计服务与设备及安装能否确认为两个单项履约义务，对于设计服务以时点法确认收入？
2.对于设备及安装能否采用时段法确认收入，我们判断对于时段法的三个条件均满足，首先，经济利益以流入企业，在设备的不断填埋过程中，如果更换其他单位继续进行，不必再将之前已完成安装的设备等进行拆除；第二，设备的安装是在业主方提供的项目地点上完成，业主方对于设备控制；第三，设备是根据项目具体工艺要求及尺寸制作，如退货设备无法用于其他用途使用，故我们认为设备具有不可替代用途，另外，合同内针对于业主方或其他原因导致合同终止的情况约定，企业可以收到解除合同前所完成工作的价款，为施工订购的各项材料，设备等价款，是否可以因此判断企业有权就已完成的履约部分收取对应的款项。
3.合同内约定联合体应为履行合同对业主方承担连带责任，这部分是否可以判断企业虽然负责的是EP部分，但因为联合体签订的EPC项目，我们也由此按照EPC项目的处理，采用时段法确认收入
4.如果时段法确认收入的情况下，如果采用投入法，设备的采购成本是否需要计入预计总成本呢和实际发生成本，以此来计算履约进度？准则内描述的需要同时满足的 4 个条件中第 2 条描述，客户先取得商品的控制权，之后才接受与之相关的服务，这个控制权应该怎么理解，大型设备的控制权不是应该在到场后并安装调试完成以后签订验收单，才可以认为控制权发生了转移么？

回答人：chenyiwei
1 、考虑设计完成后，客户理论上能否依据该设计成果委托其他厂商制造所设计的设备；该设备的制造和安装是否需用到本企业独有的专门技术等。
2 、很多情况下是不满足一段时间内确认收入的条件的。首先这是形成资产而不是提供服务，因此不考虑条件（一）；其次，条件（二）是否满足并不是仅仅看“设备的安装是在业主方提供的项目地点上完成”，而应当对照《监管规则适用指引——会计类第 2 号》之“2-2 客户能够控制企业履约过程中在建商品或服务的判断”来分析判断；
最后（三）中的“合格收款权”即使合同中有约定，实务中很可能也难以落实。
3 、合同内约定联合体应为履行合同对业主方承担连带责任，但其他成员的履约情况不作为影响本企业的相关履约义务的收入确认和计量模式的考虑因素。连带责任的影响通过或有事项准则予以考虑。
4 、如果满足时段法确认收入的条件，则设备制造成本应在制造完成并交付到客户场地后才能纳入履约进度计算。